【裁判字號】    98,易,3782
【裁判日期】    981221
【裁判案由】    竊盜
【裁判全文】
臺灣臺中地方法院刑事判決              98年度易字第3782號
公  訴  人  臺灣臺中地方法院檢察署檢察官
被      告  甲○○○○○ ○○.
上列被告因竊盜案件，經檢察官提起公訴（98年度偵字第25504
號），本院判決如下：
    主    文
甲○○○○○ ○○○ ○○○○犯竊盜罪，處罰金新臺幣貳仟元，如易服勞役
，以新臺幣壹仟元折算壹日。
    犯罪事實及理由
一、甲○○○○○ ○○○ ○○○○ 意圖為自己不法之所有，於民國98年10月
    18日16時21分許，在臺中市○○路172號臺中火車站之統一
    便利超商內，徒手竊取乙○○所保管之AIR WAVES牌口香糖1
    包，拆開包裝袋將口香糖倒入上衣口袋得手後，即走出超商
    ，接續次同日16時34分許，以同一手法竊取口香糖1 包及肉
    包2個得手後，即走出店外，嗣因甲○○○○○ ○○○ ○○○○第1 次行
    竊離開後，客人告知乙○○有人行竊，乙○○即進入倉庫查
    看監視器，發現確有其事，繼續觀看時見甲○○○○○ ○○○ ○○○○
    再度進入店內行竊得手，隨即追出並要求返回超商，進入店
    內，甲○○○○○ ○○○ ○○○○將包子2個及紙鈔1000元放在櫃台後，
    即迅速逃出超商，嗣經據報之警員追回，並在其身上查獲所
    竊之口香糖。
二、按現行刑事訴訟法為保障被告之反對詰問權，排除具有虛偽
    危險性之傳聞證據，以求實體真實之發見，於該法第159 條
    第1 項明定被告以外之人於審判外之言詞或書面陳述，除法
    律有規定者外，不得作為證據。而刑事訴訟法第159條之1至
    159條之4有傳聞法則之例外規定，且被告以外之人於審判外
    之陳述，雖不符前4 條之規定，而經當事人於審判程序同意
    作為證據，法院審酌該言詞陳述或書面陳述作成時之情況，
    認為適當者，亦得為證據；當事人、代理人或辯護人於法院
    調查證據時，知有第159條第1項不得為證據之情形，而未於
    言詞辯論終結前聲明異議者，視為有前項之同意，刑事訴訟
    法第159條之5定有明文。本件檢察官、被告並未就被告以外
    之人於審判外之陳述有所爭執，且迄於言詞辯論終結前，均
    未主張有刑事訴訟法第159條第1項不得為證據之情形，是應
    認已同意作為證據，且經本院審酌後，認無不適當之情形，
    應認均有證據能力，合先敘明。
三、訊據被告甲○○○○○ ○○○ ○○○○固坦承於上開時、地拿了口香糖2
    包及包子2 個未付款，惟矢口否認有何竊盜犯行，辯稱：伊
    是一時忘了付款云云，然查，上開犯罪事實，業據證人乙○
    ○於本院審理時結證甚詳，復有扣押筆錄、扣押物品目錄表
    、領據、照片及監視錄影畫面等附卷可稽。又被告拿了口香
    糖後，先後2 次均是拆開包裝袋將口香糖倒入其上衣之口袋
    內，再將包裝袋放回貨架上，且被告於行竊當天先在超商購
    買2 瓶咖啡共60元，經結帳完畢後，才又入內行竊等情，業
    據證人乙○○證述明確，被告在未付款前，先前拆開口香糖
    之包裝袋，將口香糖放在其上衣之口袋內，其無付款之意甚
    明，是其所為之辯解顯不足採，本件事證明確，被告犯行堪
    以認定。
四、核被告所為，係犯刑法第320條第1項之竊盜罪，其先後2 次
    犯行，係在密切接近之時、地為之，且侵害同一法益，各行
    為之獨立性極為薄弱，依一般社會健全觀念，在時間差距上
    ，難以強行分開，在刑法評價上，以視為數個舉動之接續施
    行，合為包括之一行為予以評價，較為合理，係屬接續犯。
    爰審酌被告係來台工作之外籍人士，前無不法素行，有臺灣
    高等法院被告前案紀錄表在卷可參，其犯罪之目的、手段，
    所竊之物品價值甚低，犯罪所生之危害不大等一切情狀，量
    處如主文所示之刑，並諭知罰金易服勞役之折算標準。
五、依刑事訴訟法第299條第1項前段，刑法第320條第1項、第42
    條第3項前段，刑法施行法第1條之1，判決如主文。
本案經檢察官廖聖民到庭執行職務
中    華    民    國    98    年    12    月    21    日
                  刑事第九庭  法  官  林慧英
以上正本證明與原本無異。
如不服本判決應於收受判決後10日內向本院提出上訴書狀，並應
敘述具體理由；其未敘述上訴理由者，應於上訴期間屆滿後20日
內向本院補提理由書（均須按他造當事人之人數附繕本）「切勿
逕送上級法院」。
                              書記官  廖碩薇
中    華    民    國    98    年    12    月    21    日
附錄論罪科刑法條
刑法第320條第1項
意圖為自己或第三人不法之所有，而竊取他人之動產者，為竊盜
罪，處5年以下有期徒刑、拘役或5百元以下罰金。


司法院資訊處製作；財團法人民間司法改革基金會備份。
